臺灣桃園地方法院刑事判決　　　　　　 93年度簡上字第332號
　　上　訴　人　臺灣桃園地方法院檢察署檢察官
　　被　　　告　丙○○　男　1.
上列被告因竊盜案件，上訴人不服本院93年壢簡字第875 號，中
華民國93年7 月20日之第一審簡易判決（聲請簡易判決處刑書案
號：93年度偵字第9543號），提起上訴，及移送併案審理（93年
度偵字第12630號），本院第二審合議庭判決如下：
    主  文
原判決撤銷。
丙○○連續攜帶兇器竊盜，未遂，處有期徒刑伍月，如易科罰金
，以參佰元折算壹日。扣案螺絲起子壹把沒收之。
    事  實
一、丙○○意圖為自己不法所有，並基於概括犯意，先後於下列
    時間、地點，連續竊取他人財物：
（一）丙○○與羅國祥基於意圖為自己不法所有之犯意聯絡，於
      93年5 月30日晚間11時30分許，進入無人居住之桃園縣觀
      音鄉○○路○○段9 號空屋內，以徒手方式共同竊取該空
      屋內屬丁○○所有之抽水馬達1 組、立式電風扇1 台、瓦
      斯爐1具及裁縫機1台（共價值新臺幣【下同】2600元），
      得手後正欲離開之際，為巡邏員警當場查獲。
（二）丙○○獨自一人又於93年7 月27日凌晨2 時許，在桃園縣
      新屋鄉永安村「保生宮」附近，見乙○○所有車牌號碼Ｈ
      ＬＮ—７１３號重型機車（價值約5000元）鑰匙未拔取，
      即以徒手方式竊取之，得手後作為代步工具。嗣於同年7
      月29日上午11時許將該機車棄置於新屋鄉○○路路旁草叢
      中。
（三）復於93年7 月30日凌晨3 時30分許，在桃園縣新屋鄉○○
      街、中興路口，持其所有足以對人之生命、身體構成威脅
      ，可為兇器使用之螺絲起子一把，嘗試撬開甲○○所有之
      車牌號碼ＬＨ—２５３６號自用小貨車左前車門，惟無法
      成功，嗣因發現右前車門並未上鎖，隨即轉由該車門進入
      車內，著手竊取車內財物，然於尚未得手之際，即為巡邏
      員警發現而當場查獲，而未遂，並扣得上開螺絲起子一把
      。
二、案經桃園縣警察局大園分局報請台灣桃園地方法院檢察署檢
    察官聲請簡易判決處刑及桃園縣警察局楊梅分局報請同署檢
    察官移送併案審理。
    理  由
壹、程序部分：
    本件被告經合法傳喚，無正當理由未到庭，爰依刑事訴訟法
    第371條規定，不待其陳述逕行判決，合先敘明。
貳、實體部分：
一、右揭連續竊盜事實，業據被告丙○○於警詢、檢察官偵訊時
    及本院準備程序中坦白承認。上開竊取犯罪事實欄（一）財
    物部分，並有證人即共犯羅國祥之證述、證人即被害人丁○
    ○之指述，復有贓物領據一紙、照片四張等可資佐證（見93
    年度偵字第9543號偵查卷第6 頁、第13頁、第14頁、第16至
    19頁）；又竊取如犯罪事實欄（二）、（三）機車、自用小
    貨車內財物部分，則有證人即被害人乙○○、甲○○指述、
    贓物認領保管單2 紙、照片9 張附卷及螺絲起子一把扣案可
    資佐憑（見93年度偵字第12630 號偵查卷第7 至15頁）。足
    認被告上開自白與事實相符，堪以採信。本件事證明確，被
    告之犯行堪可認定，應依法論罪科刑。
二、按刑法第321 條第1 項第3 款之「兇器」其種類並無限制，
    凡客觀上足對人之生命、身體、安全構成威脅，具有危險性
    之兇器均屬之，且只須行竊時攜帶此種具有危險性之兇器為
    已足，並不攜帶之初有行兇之意圖為必要（最高法院著有79
    年台上字第5253號判例意旨參照），本件被告用以行竊之螺
    絲起子，為金屬材質，客觀上自足供兇器使用。核被告丙○
    ○就犯罪事實欄（一）、（二）部分所為，係犯刑法第320
    條第1 項竊盜罪；就犯罪事實欄（三）部分係犯同法第321
    條第2 項、第1 項第3 款之攜帶兇器竊盜未遂罪。公訴意旨
    漏未斟酌上開被告攜帶螺絲起子之情，而認被告係犯刑法第
    320 條第1 項之罪，尚有未洽，惟其基本事實同一，本院自
    應予審理，並變更其起訴法條。被告與羅國祥二人間就上開
    犯罪事實欄（一）部分犯行有犯意聯絡及行為分擔，為共同
    正犯。被告先後三次竊盜犯行，時間緊接，方法相同，觸犯
    構成要件相同之罪，顯係基於概括犯意為之，為連續犯，依
    刑法第56條規定，從重以攜帶兇器竊盜未遂一罪論，並加重
    其刑。被告就犯罪事實欄（三）犯行，於著手後，因遭巡邏
    員警發現而未取得財物，為未遂犯，應依刑法第26條前段之
    規定，減輕其刑，並先加後減之。檢察官原僅就被告所犯犯
    罪事實（一）之竊盜犯行（即93年度偵字第9543號），向本
    院聲請以簡易判決處刑，然按檢察官就犯罪事實一部聲請簡
    易判決處刑者，其效力及於全部，本院自應就檢察官移請本
    院併案審理之如犯罪事實欄（二）、（三）部分（即93年度
    偵字第12630號），一併加以審理。
三、原審以被告竊盜犯行事證明確據以論科，認事用法固屬有據
    。惟查，被告上開如犯罪事實欄（二）、（三）竊盜機車及
    竊取自用小貨車車內財物未遂部分，與前開檢察官聲請簡易
    判決處刑之犯罪事實既具有連續犯之裁判上一罪關係，原審
    於判決時未及審酌於此，僅就檢察官聲請部分逕以簡易判決
    處刑，稍有未洽。上訴意旨以原審對於未及審酌部分，請求
    撤銷原判決，為有理由，應由本院撤銷改判。爰審酌被告素
    行不佳，又本件連續竊盜之次數為三次，而被告年輕力壯，
    不思正途獲取財富，竟一再竊取他人財物，再考量被告年僅
    18 歲、竊得財物之價值非高等一切情狀，量處如主文所示
    之刑，並諭知易科罰金之折算標準。又扣案之螺絲起子1把
    ，係被告所有供本案犯罪所用之物，業據其自承在卷，應依
    刑法第38條第1項第2款規定宣告沒收之。
四、據上論斷，應依刑事訴訟法第455 條之1 第3 項、第369 條
    第1 項前段、第364 條、第371 條、第299 條第1 項前段、
    第300 條，刑法第28條、第56條、第321 條第2 項、第1 項
    第3 款、第26條前段、第41條第1 項前段、第38條第1 項第
    2款，罰金罰鍰提高標準條例第2條，判決如主文。
本案經檢察官張尹敏到庭執行職務。
中　　華　　民　　國　　94　　年　　1 　　月　　24　　日
                        台灣桃園地方法院刑事第六庭
                            審判長法  官  林　孟　宜
                                  法  官　蔡　寶　樺
                                  法  官　陳　永　來
上正本證明與原本無異。
不得上訴。
                                  書記官　劉　霜　潔
中　　華　　民　　國　　94　　年　　1 　　月　　24　　日
附錄本案論罪科刑法條
中華民國刑法第321條
犯竊盜罪而有左列情形之一者，處六月以上、五年以下有期徒刑
：
一  於夜間侵入住宅或有人居住之建築物、船艦或隱匿其內而犯
之者。
二  毀越門扇、牆垣或其他安全設備而犯之者。
三  攜帶兇器而犯之者。
四  結夥三人以上而犯之者。
五  乘火災、水災或其他災害之際而犯之者。
六  在車站或埠頭而犯之者。
前項之未遂犯罰之。
